臺灣高等法院高雄分院刑事裁定         100年度聲字第1500號
聲  請  人
即  被  告  陳君仰
選任辯護人  林樹根律師
上列被告因毒品危害防制條例案件，聲請具保停止羈押，本院裁
定如下：
    主  文
聲請駁回。
    理  由
一、本件被告陳君仰因毒品危害防制條例案件，前經本院法官訊
    問後，認為涉犯販賣第二級毒品罪、販賣第三級毒品罪嫌疑
    重大，所犯為最輕本刑5 年以上有期徒刑之罪，且有事實足
    認為有逃亡之虞，非予羈押，顯難進行審判或執行，依刑事
    訴訟法第101 條第1 項第1 、3 款之規定，執行羈押。
二、聲請意旨略以：被告對於本件販賣第二級、第三級毒品犯行
    ，業於警詢、偵查、原審審理時始終坦承不諱，顯見被告已
    深感悔悟，絕無再犯之虞。又被告有固定之住居所，如以具
    保、限制住居或禁止出國出海之措施，以代替羈押手段，即
    足以確保追訴、審判或執行程序之順利進行。況依毒品危害
    防制條例第17條第1 項規定，供出毒品來源，因而查獲其他
    正犯或共犯者，減輕或免除其刑。被告陳君仰於遭查獲之初
    即已供承扣案之毒品係在高雄市○○路上太平洋百貨公司後
    方之「巨星PUB 」內向綽號「阿輝」之男子所購買，並有帶
    同警方前往該夜店查緝。因此，如果能夠查獲綽號「阿輝」
    之男子，被告依法可以獲得減刑，由於事關影響被告刑期重
    大，被告如果能夠停止羈押，定會主動積極配合查緝單位，
    以便查獲該綽號「阿輝」之男子，而使被告有自新之機會。
    又按被告所犯縱為死刑、無期徒刑或最輕本刑為5 年以上有
    期徒刑之罪者，如無逃亡或滅證導致顯難進行追訴、審判或
    執行之危險，尚欠缺羈押之必要要件，亦即單以犯重罪作為
    羈押之要件，可能背離羈押作為保全程序的性質，其對刑事
    被告武器平等與充分防禦權行使上之限制，即可能違背比例
    原則。再者，無罪推定原則不僅禁止對未經判決有罪確定之
    被告執行刑罰，亦禁止僅憑犯罪嫌疑就施予被告類似刑罰之
    措施，倘以重大犯罪嫌疑作為羈押之唯一要件，作為刑罰之
    預先執行，亦可能違背無罪推定原則，是被告縱符合刑事訴
    訟法第101 條第1 項第3 款之羈押事由，法官仍須就犯罪嫌
    疑是否重大，有無羈押必要，有無不得羈押之情形予以審酌
    ，非謂符合該款規定之羈押事由，即得予以羈押。又刑事訴
    訟法第101 條第1 項第3 款規定之羈押，係因被告所為為死
    刑、無期徒刑或最輕本刑為5 年以上有期徒刑之罪者，其可
    預期判決之刑度既重，該被告為規避刑罰之執行而妨害追訴
    、審判程序進行之可能性增加，國家刑罰權有難以實現之危
    險，該規定旨在確保訴訟程序順利進行，使國家刑罰權得以
    實現，以維持重大之社會秩序及增進重大之公共利益，其目
    的洵屬正當。又基於憲法保障人民身體自由之意旨，被告犯
    上開條款之罪嫌重大者，仍應有相當理由認為其有逃亡、湮
    滅、偽造、變造證據或勾串共犯或證人等之虞，法院斟酌命
    被告具保、責付或限制住居等侵害較小之手段，均不足以確
    保追訴、審判或執行程序之順利進行，始符合該條款規定，
    非予羈押，顯難進行追訴、審判或執行之要件，大法官會議
    釋字第665 號理由書闡釋甚明。爰依法聲請具保停止羈押云
    云。
三、本院查：
  (一)被告陳君仰涉犯販賣第二級毒品罪、販賣第三級毒品罪，已
    經其於警詢、偵查、原審審理及本院行準備程序時坦承不諱
    ，並經原審法院以100 年度訴字第590 號判處應執行有期徒
    刑12年，足見其犯販賣第二級毒品罪、販賣第三級毒品罪嫌
    疑重大，且所犯為最輕本刑5 年以上有期徒刑之罪。
  (二)被告固以前揭情詞聲請具保停止羈押云云，惟羈押之目的在
    保全刑事偵查、審判及執行之進行，並確保刑事偵查及審判
    機關得以依法從事犯罪事實之調查與認定，而法院於認定羈
    押被告之原因是否存在時，僅就被告是否犯罪嫌疑重大，有
    無刑事訴訟法所定羈押原因，有無保全被告使刑事訴訟偵查
    、審判、執行程序順利進行之必要，及被告有無刑事訴訟法
    第114 條各款不得駁回具保聲請停止羈押之情形為審酌。查
    本件被告陳君仰被告被訴販賣第二、三級毒品犯行共達13次
    ，且被告陳君仰亦坦承上開犯行，被告陳君仰抗辯稱本件如
    予羈押，有違背無罪推定原則之適用，尚嫌無據。又被告無
    視於國家對於杜絕毒品犯罪之禁令，明知甲基安非他命、MD
    MA、愷他命及硝甲西泮對施用之人身心健康造成嚴重之戕害
    ，並因而對社會治安產生重大危害，竟為圖不法利益，販賣
    上開毒品予購買者，且每次交易金額達數萬元至10餘萬元，
    依原判決計算，所得共106 萬5900元，其情節不輕，予以羈
    押，並無違背比例原則及公平原則。
  (三)被告陳君仰已經原審判處重罪，可預期判決之刑度既重，依
    經驗上判斷，如本案判決確定，勢將長期剝奪被告之自由，
    亦影響被告之家庭甚鉅，增加負擔，若准被告具保停止羈押
    ，則其為規避刑罰之執行，逃亡之誘因亦隨之增加，本院認
    有相當理由足認被告有逃亡之虞，不因其表示深感悔悟，絕
    無再犯之虞即認其並無逃亡之虞。經本院審酌上開事項後，
    認為命被告具保、責付或限制住居等侵害較小之手段，均不
    足以確保日後審判或執行程序之順利進行，綜上所述，本件
    被告非予以羈押，顯難以進行，仍有繼續羈押之必要。羈押
    原因尚未消滅，所請具保停止羈押，自難准許，應予駁回，
    特此裁定。
中    華    民    國   100    年    11    月    24    日
                刑事第五庭    審判長法  官  曾永宗
                                    法  官  鍾宗霖
                                    法  官  任森銓
以上正本證明與原本無異。
如不服本裁定應於送達後5 日內向本院提出抗告狀。
中    華    民    國   100    年    11    月    24    日
                                    書記官  呂素珍